ko: 수비 훈련 중점 분야: 민첩성; 포구; 눈과 손의 협응력; 반사 신경; 스피드; 송구 정확도; 기타
da: Marktrænings fokusområde: Smidighed; Gribe; Hånd-øje-koordination; Reflekser; Fart; Kastepræcision; Andet
fr: Axe d’entraînement défensif: Agilité; Réception; Coordination œil-main; Réflexes; Vitesse; Précision des lancers; Autre
nl: Veldtraining focus: Behendigheid; Vangen; Oog-handcoördinatie; Reflexen; Snelheid; Gooienauwkeurigheid; Overig
el: Εστίαση προπόνησης fielding: Ευκινησία; Πιάσιμο; Συντονισμός χεριού-ματιού; Αντανακλαστικά; Ταχύτητα; Ακρίβεια ρίψης; Άλλο
vi: Trọng tâm huấn luyện bắt bóng: Khả năng linh hoạt; Bắt bóng; Phối hợp tay và mắt; Phản xạ; Tốc độ; Độ chính xác khi ném bóng; Khác
lt-LT: Gaudymo treniruočių fokusas: Miklumas; Gaudymas; Rankų ir akių koordinacija; Refleksai; Greitis; Metimo tikslumas; Kita
pt-PT: foco do treino de campo: Agilidade; Receção; Coordenação olho-mão; Reflexos; Velocidade; Precisão de lançamento; Outro
sk-SK: Zameranie obranného tréningu: Agilita; Chytanie; Koordinácia ruky a oka; Reflexy; Rýchlosť; Presnosť hodu; Iné
bg-BG: Фокус на тренировките за защита: Пъргавина; Хващане; Координация око-ръка; Рефлекси; Скорост; Точност на хвърляне; Други
pl: Cel treningu gry w polu: Zwinność; Chwytanie; Koordynacja ręka-oko; Refleks; Szybkość; Celność rzutów; Inne
fi: Kenttäharjoittelun painopiste: Ketteryys; Kiinniotto; Silmä-käsi-koordinaatio; Refleksit; Nopeus; Heittotarkkuus; Muu
sv: Träningsfokus för fielding: Smidighet; Fånga; Öga-hand-koordination; Reflexer; Snabbhet; Kastprecision; Övrigt
pt-BR: Foco do treinamento em campo: Agilidade; Recepção; Coordenação motora visual; Reflexos; Velocidade; Precisão de lançamento; Outro
hr-HR: Fokus treninga na terenu: Agilnost; Hvatanje; Koordinacija ruku i očiju; Refleksi; Brzina; Točnost bacanja; Ostalo
it: Focus sull'allenamento in campo: Agilità; Presa; Coordinazione occhio-mano; Riflessi; Velocità; Precisione nei lanci; Altro
de: Schwerpunkt des Feldtrainings: Agilität; Fangen; Hand-Augen-Koordination; Reflexe; Schnelligkeit; Wurfgenauigkeit; Sonstige
ru: Направление полевой тренировки: Ловкость; Ловля мяча; Зрительно-моторная координация; Рефлексы; Скорость; Точность броска; Другое
zh-TW: 守備訓練重點: 靈活性; 接球; 手眼協調; 反應速度; 速度; 傳球準確度; 其他
th: การฝึกซ้อมภาคสนามเน้นที่การรับลูก: ความคล่องตัว; การรับลูก; การประสานงานระหว่างมือและตา; ปฏิกิริยาตอบสนอง; ความเร็ว; ความแม่นยำในการขว้างลูก; อื่นๆ
en: Fielding training focus: Agility; Catching; Hand-eye coordination; Reflexes; Speed; Throwing accuracy; Other
ro-RO: Concentrarea pe antrenamentul de teren: Agilitate; Prindere; Coordonare mână-ochi; Reflexe; Viteză; Precizia aruncării; Altele
nb: Fokus på felttrening: Smidighet; Mottak; Hånd-øye-koordinasjon; Reflekser; Hurtighet; Kastpresisjon; Annet
sl-SI: Osredotočenost na trening na terenu: Agilnost; Lovljenje; Koordinacija med rokami in očmi; Refleksi; Hitrost; Natančnost meta; Drugo
ja: 実戦訓練の焦点: 敏捷性; キャッチング; 手と目の協調性; 反射神経; スピード; スローイングの正確性; その他
cs: Zaměření tréninku v poli: Obratnost; Chytání; Koordinace oko-ruka; Reflexy; Rychlost; Přesnost hodů; Jiné
hu: Mezőnyjátékos-edzésének fókusza: Agilitás; Elkapás; Szem-kéz koordináció; Reflexek; Sebesség; Dobási pontosság; Egyéb
tr: Saha eğitimi odak noktası: Çeviklik; Yakalama; El-göz koordinasyonu; Refleksler; Hız; Atış isabeti; Diğer
es: Enfoque del entrenamiento de fildeo: Agilidad; Recepción; Coordinación mano-ojo; Reflejos; Velocidad; Precisión de tiro; Otra
zh-CN: 守备训练重点: 敏捷性; 接球; 手眼协调; 反应; 速度; 投掷准确性; 其他